【裁判字號】    92,易,2566
【裁判日期】    921212
【裁判案由】    毀損等
【裁判全文】
臺灣臺中地方法院刑事判決                        九十二年度易字第二五六六號
    公  訴  人  臺灣臺中地方法院檢察署檢察官
    被      告  甲○○
右列被告因家庭暴力防治法之恐嚇危害安全等案件，經檢察官提起公訴（九十二年度
偵字第一七二二二號），本院判決如左：
    主  文
甲○○以加害生命之事，恐嚇他人致生危害於安全，處有期徒刑參月，如易科罰金，
以參佰元折算壹日。
    事  實
一、甲○○係乙○○之子，二人間具有家庭暴力防治法第三條第三款所定之家庭成員
    關係。甲○○因無固定工作，平日經常向乙○○索錢花用，索錢未果即憑藉酒意
    騷擾乙○○。於民國九十二年七月十八日晚間七時二十分許，甲○○飲酒後，前
    往臺中市○○區○○路一五之二號乙○○住處，一邊摔毀乙○○所有之物品（毀
    損部分業據撤回告訴），一邊基於恐嚇危害安全之犯意，對乙○○出言恫稱：「
    我摔你的東西沒有什麼，要你的命還差不多」等語，以此加害生命之事恐嚇乙○
    ○，使乙○○心生畏懼，致生危害於安全。
二、案經乙○○訴由臺中市警察局第四分局報告臺灣臺中地方法院檢察署檢察官偵查
    起訴。
    理  由
一、訊據被告甲○○固承認於右揭時地，與其父乙○○發生口角爭執之事實，然矢口
    否認有何恐嚇危害安全犯行，辯稱：當天伊喝酒後有與乙○○發生口角爭執，但
    伊沒有恐嚇乙○○云云。經查：被告右揭犯罪事實，業據告訴人乙○○迭於警詢
    、偵查及本院審理時指訴綦詳，而證人即在場之被告母親丁○○於本院審理時，
    亦證稱：當天甲○○有對乙○○大小聲等語，足見當日被告的確有對告訴人出言
    不遜之行為。雖證人丁○○於被告鬧事時身處房子後方而未聽聞被告恐嚇告訴人
    之言語，惟告訴人乃被告父親，衡情應無設詞誣陷被告之可能，且告訴人於本院
    審理時，對於被告另犯毀損罪部分，已當庭撤回告訴（詳後述），益見告訴人確
    無誣陷被告之可能，其指訴應堪採信。綜上所述，被告所辯應係事後卸責之詞，
    不足採信。本件事證明確，被告犯行堪以認定。
二、核被告所為，係犯刑法第三百零五條之恐嚇危害安全罪，而屬家庭暴力防治法第
    二條第二項所稱之家庭暴力罪。公訴意旨漏未論述被告所犯屬於家庭暴力罪，應
    予補充。爰審酌被告身為人子，不思孝敬父親，前於九十年二月間，已因毆打告
    訴人成傷，為警移送臺灣臺中地方法院檢察署偵辦，嗣於偵查中經告訴人撤回傷
    害告訴，由該署檢察官以九十年度偵字第七九○一號為不起訴處分，有該不起訴
    處分書附卷可憑（見偵卷第三一頁），本次又於酒後出言恐嚇告訴人，實有悖人
    倫，犯罪後未能坦認罪行，欠缺悔過之具體表現，惟念被告別無其他犯罪紀錄，
    於本院審理時已對告訴人表示歉意，告訴人亦表示願意給被告最後一次機會等一
    切情狀，量處如主文所示之刑，並諭知易科罰金之折算標準。
三、公訴意旨另以：被告甲○○於右揭時地，基於毀損之概括犯意，先將告訴人乙○
    ○所有祖先牌位砸落地面導致碎裂；繼持告訴人所有之電話機砸破電視玻璃櫃，
    導致電話機不堪使用及電視玻璃櫃破損；再於同日晚間十一時許，在臺中市○○
    路與干城街口，以硬幣刮損告訴人所有停放該處之車牌號碼六Ｌ—○八二六號自
    用小客車，致該車車身多處烤漆毀損，並以腳踹該車左後門致凹陷不堪使用，而
    認被告此部分行為涉犯刑法第三百五十四條之毀損罪嫌。惟按告訴乃論之罪，告
    訴人於第一審辯論終結前，得撤回其告訴；告訴乃論之罪，其告訴經撤回者，應
    諭知不受理之判決，刑事訴訟法第二百三十八條第一項、第三百零三條第三款分
    別定有明文。本件被告所涉刑法第三百五十四條之毀損罪部分，依照同法第三百
    五十七條規定，須告訴乃論。茲因告訴人已於本院審理時當庭撤回對被告毀損罪
    之告訴（見本院卷第三八頁），揆諸前開說明，此部分原應諭知不受理之判決，
    然公訴意旨既認被告所犯毀損罪與其起訴成罪之恐嚇危害安全二罪間，有手段目
    的之牽連關係，爰不另為不受理之諭知，附此敘明。
據上論斷，應依刑事訴訟法第二百九十九條第一項前段，刑法第三百零五條、第四十
一條第一項前段，罰金罰鍰提高標準條例第一條前段、第二條，判決如主文。
本案經檢察官丙○○到庭執行職務。
中      華      民      國      九十二      年    十二    月    十二    日
                                臺灣臺中地方法院刑事第四庭
                                    審判長法  官  張  靜  琪
                                          法  官  賴  妙  雲
                                          法  官  羅  智  文
右正本證明與原本無異。
如不服本判決，應於送達後十日內向本院提出上訴狀（須附繕本），上訴於臺灣高等
法院臺中分院。
                                          書記官
中      華      民      國      九十二      年    十二    月    十七    日
附錄論罪科刑法條
刑法第三百零五條
以加害生命、身體、自由、名譽、財產之事，恐嚇他人致生危害於安全者，處二年以
下有期徒刑、拘役或三百元以下罰金。


司法院資訊處製作；財團法人民間司法改革基金會備份。
